【裁判字號】    95,訴,97
【裁判日期】    950316
【裁判案由】    毒品危害防制條例
【裁判全文】
臺灣苗栗地方法院刑事判決                95年度訴字第97號
公  訴  人  臺灣苗栗地方法院檢察署檢察官
被      告  甲○○
上列被告因違反毒品危害防制條例案件，經檢察官提起公訴（95
年度毒偵字第76號、95年度毒偵字第189 號），本院依簡式審判
程序，判決如下：
    主  文
甲○○連續施用第一級毒品，累犯，處有期徒刑壹年。扣案如附
表編號一、三所示之物，均沒收銷燬之。扣案如附表編號二所示
之物沒收；又連續施用第二級毒品，累犯，處有期徒刑拾月。應
執行有期徒刑壹年玖月。扣案如附表編號一、三所示之物，均沒
收銷燬之。扣案如附表編號二所示之物沒收。
    犯罪事實及理由
一、犯罪事實：
  (一)甲○○前因施用毒品案件，經法院裁定送觀察、勒戒後，認
    無繼續施用毒品之傾向，經本院於87年8 月20日以87年度易
    字第559 號判決，判處免刑確定。復因施用毒品案件，經法
    院裁定送觀察、勒戒後，認有繼續施用毒品之傾向，經本院
    裁定令入戒治處所施以強制戒治1 年，嗣經法院裁定停止戒
    治，所餘期間交付保護管束，迄民國90年10月4 日執行期滿
    未經撤銷視為執行完畢，刑事部分則經本院於90年2 月10日
    以89年度易字第1029號判決判處有期徒刑8 月確定，嗣於91
    年5 月2日 縮刑期滿執行完畢。
  (二)詎甲○○仍不知悔改，於前揭強制戒治執行完畢後5 年內，
    復另基於施用第一級毒品海洛因之概括犯意，自94年5 月間
    上旬某日起至95年1 月22日20時許止，在位於苗栗縣頭份鎮
    ○○里○○鄰○○路82巷11弄7 號之住處及其女友於苗栗縣竹
    南鎮○○○街72巷5 號5 樓之1 之住處等處，將海洛因加水
    後以注射針筒注射入手臂之方式，連續施用第一級毒品海洛
    因多次；又甲○○另基於施用第二級毒品安非他命之概括犯
    意，自94年5 月間上旬某日起至95年1 月20日止，在同前揭
    住處等處，以將第二級毒品安非他命置於其所有之玻璃頭吸
    食器（業經丟棄，未扣案）內，在下點火燒烤而吸食其煙霧
    之方式，連續施用第二級毒品安非他命多次。
  (三)迨(1)95年1 月5 日21時許，甲○○攜帶海洛因1 包（含袋重
    約0.3 公克）向苗栗縣竹南派出所員警供承其有施用第1 級
    毒品之犯行，並經警採其尿液送驗，結果呈嗎啡、安非他命
    及甲基安非他命陽性反應；(2)於95年1 月23日10時40分許，
    在苗栗縣竹南鎮○○里○○街與民權街口，因形跡可疑為警
    攔檢盤查，執勤員警於其右上衣口袋內發現有注射針筒1 支
    （內含摻有海洛因之20立方公分水）而加以查扣，並將其帶
    回警局採尿送驗，結果呈現嗎啡、安非他命及甲基安非他命
    陽性反應，始獲悉上情。
  (四)案經苗栗縣警察局竹南分局報請臺灣苗栗地方法院檢察署檢
    察官偵查起訴。
二、證據名稱：
  (一)被告甲○○於警詢及本院審理中之自白（見95年毒偵字第76
    號卷第2 頁、95年毒偵字第189 號卷第7 頁、審卷第18、29
    頁）。
  (二)苗栗縣警察局竹南分局於95年1 月5 日及同年同月23日之偵
    辦違反毒品危害防制條例案件尿液鑑驗代碼對照表各一份、
    中山醫學大學附設醫院藥物濫用檢測中心95年2 月9 日確認
    結果報告影本2 份（見95年毒偵字第76號第23、24、38頁、
    95年毒偵字第189號第23、24、48頁）。
  (三)扣案之被告所有供施用第一級毒品海洛因之注射針筒1 支（
    內有摻有海洛因20立方公分之水）、海洛因1 包（含袋重0.
    3 公克）、毒品初步鑑驗報告單2 份（見95年度毒偵字第76
    號卷第20、21頁、95年毒偵字第189 號卷第21頁）。
  (四)另關於被告有累犯及毒品前案紀錄之執行情形，其證據名稱
    為刑案資料查註紀錄表、全國施用毒品案件紀錄表、受觀察
    勒戒人毒品及前科紀錄簡列表。
三、沒收部分之說明：
  (一)扣案如附表編號一所示之海洛因1 包（含袋重0.3 公克），
    經鑑驗結果係屬第一級毒品海洛因乙節，已如前述，應依毒
    品危害防制條例第18條第1 項為沒收之諭知。
  (二)注射針筒1 支（內含摻有海洛因之20立方公分水），其中內
    含20立方公分水（即附表編號三所示之物），經鑑驗結果，
    摻有第一級毒品海洛因，已如前所認定，因水與海洛因已無
    從析離，應依毒品危害防制條例第18條第1 項之規定，宣告
    沒收；至注射針筒1 支（即附表編號二所示之物），依經驗
    法則，可與內裝之摻有海洛因之20立方公分水析離，且據被
    告供承曾經持該注射針筒施用過，故性質上屬被告所有供犯
    罪所用之物，應依刑法第38條第1 項第2 款之規定宣告沒收
    。
  (三)至被告所有供施用供施用第二級毒品安非他命之玻璃頭吸食
    器1 組，據被告供稱業已丟棄而未扣案，為免執行困難，爰
    不予宣告沒收，併此敘明。
四、查被告如犯罪事實欄所示施用海洛因及安非他命之犯罪事實
    ，起訴意旨雖僅分別記載被告自94年9 月間某日起至95年1
    月22日20時許止，有連續施用第一級毒品海洛因及第二級毒
    品安非他命多次犯行，至其餘犯罪事實雖未及提及，惟此部
    分業經公訴檢察官於本院審理時予以補充，並經被告供認無
    訛，是此部分既與起訴部分有連續犯之裁判上一罪關係，基
    於審判不可分原則，應為起訴效力所及，本院自得併予審理
    ，先予敘明。
五、適用法條之依據：
  (一)刑事訴訟法第273 條之1 第1 項，第299 條第1 項前段、第
    310 條之2 、第454 條第1 項。
  (二)毒品危害防制條例第10條第1 項、第2 項、第18條第1 項前
    段。
  (三)刑法第11條前段、第56條、第47條、第51條第5 款、第38條
    第1 項第2 款。
六、如不服本件判決，應於判決送達之日起10日內，向本院提起
    上訴（須附繕本）。
本案經檢察官魏宏安到庭執行職務
中    華    民    國    95    年    3    月     16    日
                  刑事第二庭    法  官  顧正德
以上正本證明與原本無異。
如不服本判決，應於判決送達後10日內向本院提出上訴狀（應抄
附繕本）。
                                書記官  廖鳳美
中    華    民    國    95    年    3     月    16    日
附表：
編號一：
海洛因1包（含袋重0.3公克）
編號二：
注射針筒1支（不含內裝之編號三所示之物）。
編號三：
摻有海洛因之20立方公分之水（裝於編號二之注射針筒內，可與
之析離）。
附錄本判決論罪科刑法條
毒品危害防制條例第10條第1項、第2項
施用第一級毒品者，處 6 月以上 5 年以下有期徒刑。
施用第二級毒品者，處 3 年以下有期徒刑。
毒品危害防制條例第18條第1項前段
查獲之第一、二級毒品及專供製造或施用第一、二級毒品之器具
，不問屬於犯人與否，均沒收銷燬之；查獲之第三、四級毒品及
製造或施用毒品之器具，無正當理由而擅自持有者，均沒入銷燬
之。但合於醫藥、研究或訓練之用者，得不予銷燬。


司法院資訊處製作；財團法人民間司法改革基金會備份。
